Inventaris van het archief van de Nederlandse Advocatenvereniging; Nederlandse Orde van Advocaten, 1921-1970 (1972)
Nationaal Archief, Den Haag
- ALGEMEEN, A
  - Dossiers, alfabetisch geordend. (de z.g. serie 'grote dossiers')., 1941 - 1966.; 31-86
    - Internationaal Juridisch Instituut, Internationale Studenten Organisatie; International Commission of Jurists; Internationale Juristencommissie; Internationale Vrede en Internationale veiligheid; 62
    - Inzage in en afschrift van stukken in civiele zaken, strafzaken, Jaarverslag; Jonge balies; Joodse advocaten; 63
    - Kantongerechtszaken Wijziging inzake bepalingen geding kantonrechter burgerlijke zaken, Salaris gemachtigde kantonzaken Niet anoniem, Kinderbescherming, onderhandelingen met -; Kinderstrafrecht; Kolen & Staal; 64
    - Kostenbegroting in burgerlijke zaken I & II, 65
    - Kosteloos procederen, (1941), Kosteloze advertenties (ook in Staatscourant); 66
    - Ledenlijsten, Ledenvergadering, (1941 - 1954); Ledenwerving en notulen; Legalisatie; 67
    - Makelaars, Militairestrafzaken; Militaire strafvordering; 68
    - Nakosten, Nederlands-Belgisch executieverdrag; 69
    - Nederlandse Maatschappij voor Nijverheid en Handel, Nederlandse Orde van Advocaten, totstandkoming; Nederlandse Vereniging voor Internationaal Recht; Noodwet rechtpleging; Octrooiwet; Pacht; 70
    - Prijsbeheersing, Prijsbeheersing (Vervreemding niet Landbouwgronden); Prijsvraag, 1952; Prijsvraag, 1953(o.a. Aansprakelijkheid uit de wet voor ondergeschikten); Prijzenwet; Publiekrechtelijke bedrijfsorganisatie; 71
    - Raad van State, Radio; Rechten van de Mens (met hof van Justitie in Straatsburg); Rechterlijke indeling; Rechterlijke macht; Rechtsherstel na 1945 t/m 1948(met pleit nota mr Sander inzake Vecht/Bos Polak/v.d. Werf en Hogerberoep); Rechtsherstel, effecten; Rechtsherstel, bestuursvoorzieningen; Rechtsherstel, vertegenwoordiging van partijen; 72
    - Registratie wet, Rotterdamse balie en Rusland; Reorganisatie secretariaat; Rechtspleging in burgerlijke zaken ged., 1940 - 1945; Reclame en collectieve reclame; 73
    - Schadeverzekering bedrijf (wet op het ------), Sociaal-economische wetgeving; Sociaal verweer (congres in Antwerpen); Sociale Verzekerings Bank, brieven; Sociale Verzekerings Bank, verslagen; Specialisatie belastingrecht, I; Specialisatie belastingrecht, II; Specialisatie belastingrecht, III; 74
    - Stage, Concurrentie beding; Bijeenkomst op vrijdag 28 mei 1965; Stage verordening II, tot juni 1964; 74A
    - Stagiaires, honorering, Statistiek, algemeen; Statuten wijziging; Sterftekansen; Steun Joodse confrères (Joden vraagstuk); Stichtingen en de wet op Stichtingen; 75
    - Strafrecht en Strafvordering I, 76
      - Hernieuwde dagvaarding na vrijspraak, 1
      - ontbreekt, 2
      - Commissie Strafvordering, 3
      - Strafvordering, 3a
      - Overleg met de advocaat in Hoger Beroep, 4
      - Preventieve hechteris, 5
      - Invrijheidstelling, 6
      - Alternatieve ten laste legging, 7
      - Aantekenen op processenverbaal in strafzaken, 8
      - Analogie in het strafrecht, 9
      - Cassatie strafzaken, 10
      - Gevangenhouding, 11
      - Persoonsdossier, 12
      - Strafrecht, 13
      - Strafregister, 14
      - Verbeurd verklaring, 15
      - Voorwaardelijke veroordeling, 16
      - Dagvaarding in strafzaken, 17
    - Strafrecht en strafvordering II, 76A
      - Advocaat in het strafproces (commissie Feber), -
      - Strafvordering, -
      - Strafzaken in bezettingstijd, 1
      - Tarieven gerechtskosten strafzaken, 2
      - Tarieven in strafzaken, 2a
      - Verdediging in strafzaken, 3
      - Vereniging voor strafrechtspraak, 4
      - Nederlandse Bond voor Strafrecht, 5
      - Verkeer tussen advocaten en gedetineerden, 6
      - Onvoorwaardelijke invrijheidstelling, 7
      - Jury en jury-rechtspraak, 8
      - Volgorde van ondervraging in strafzaken, 9
      - Toevoegingen in strafzaken, t/m 1958, 10
      - Uitlevering, 11
      - Vrijspraak in strafzaken, 12
      - Honorarium in strafzaken, 13
      - Advocaten in strafzaken, 14
      - Executie ontzegging rijbevoegdheid, 15
    - Studiebeurzen, Subsidie; Tarief, t/m 1963; Toelating tot de balie; 77
    - Toezicht afgedane beslissengen, t/m 1958 (diciplinaire beslissingen R.v.T.), 78
    - Toezicht:, 79
      - diciplinaire rechtspraak hof van dicipline appèl deken, t/m 1958
    - Toezicht:, 80
      - Advocaat en meineed, 1
      - Declaraties van advocaten, 2
      - Dienstenveloppen, 3
      - ontbreekt (Jurisprudentie R.v.T.), 4
      - Misbruik van vertrouwen, 5
      - Overbelaste dekens, 6
      - Publicatie van straffen, 7
      - Quota pars litis, 8
      - Samenwerking van advocaat met niet advocaat,t/m 1958, 9
      - Schrapping van de lijst, 10
      - Schorsing, 11
      - Retentie, 12
      - R.v.T-afgevaardigden R.v.T, 1945/1955(en verdere samenstelling) Toezicht en dicipline, 13
      - Samenwerking advocaat en deurwaarder, 14
      - Diciplinaire rechtspraak, 15
      - Advocaat en incassobureau, Tribunaal besluit; Toelage in tribunaal-zaken; Tribunaalzaken, uitspraken van..; 16
    - Union International des Avocats, Commission d'Adoptation, Union Congress, 1964in Bonn; Union, vergadering Conseil, o.a. Lissabon in 1962; 81
    - Union, 1954 t/m 1958, 82
    - Utrechtse balie, Uitspraken hof van dicipline en R.v.T., t/m 1966; 83
    - Verbond der Belgische Advocaten, Voorlopig getuigenverhoor; Vijandelijk vermogen I; Vijandelijk vermogen II; Vijandelijk vermogen III Verjaring, tegen Nederlands Beheers Instituut Tsjechoslowakije; Oostenrijk; Noord-Amerika; Werkeloosheidswet, t/m februari 1959; 84
    - West-Indië en Oost-Indië, Advocaten in -----, 85
      - Curacao, Aruba
      - Advocatenwet in Suriname en de Nederlandse Antillen.
      - Executie vonnis in Nederland.
      - Suriname.
      - Nieuw Guinea
      - Kosteloze rechtsbijstand in Suriname en de Nederlandse Antillen.
    - Zaakwaarneming, o.a. incassobureaus en ontwerp praktizijns besluit., Ziektewet en ziekenfondsen.; Zuivering.; 86
  - Dossier inzake de publiciteit rond mr P. Koot., 1964 - 1966.; 87
  - Dossier inzake procedures van mr Langhout., 1964.; 88
  - Dossiers "Decanaat van de Nederlandse Orde" (z.g. D-dossiers)., 1955 - 1958.; 89-92
    - "Algemeen": correspondentie.1955 - 1957., 89
    - "Algemeen": zakendossiers.1955 - 1957., 90
    - "Algemeen": correspondentie.1958., 91
    - Vergaderingen van het college van afgevaardigden.1955 - 1959., 92
  - Stukken betreffende de Stichting Fonds van de Nderlandse Advocatenvereniging., 1959 - 1961.; 93
  - Giroboek van de Nederlandse Advocatenvereniging., 1947 - 1949.; 94
  - Rubriek "Public Relations"., 1961.; 95
  - Idem. Basisdocumentatie van mr Telders' publicatie "Advocaat en Procureur"., z.j.; 96
  - Stukken betreffende de reorganisatie van het Advocatenblad., 1958 - 1959.; 97
  - Stukken betreffende door de Algemene Raad gehouden Jaardiners., 1966 - 1968.; 98
  - Notulen van vergaderingen van de Nederlandse Advocatenvereniging., 1940 - 1948.; 99
  - Notulen van de vergaderingen van de Orde., 1959 - 1960.; 100-101
    - 1960., 100
    - 1959., 101
  - Dossier "Tarief justitiekosten en salarissen"., 1951 - 1966.; 102
  - Dossier inzake de kantoororganisatie van advocatenkantoren., 1970.; 103
    Openbaarheid beperkt tot 01-01-2021
  - Notulen van vergaderingen van de Algemene Raad met de dekens., 1954 - 1961.; 104
  - Numerieke serie, genummerd 2 - 53., 105-182
    De volgorde binnen deze serie is volkomen willekeurig. Bij nadere inventarisatie is het raadzaam hier geen acht op te slaan.
    - nr. 2. Dossier inzake pensioen.1964 - 1969., 105
      Openbaarheid beperkt tot 01-01-2020
    - nr. 3. Correspondentie inzake het Advocatenblad.1964 - 1969., 106
    - nr. 3. Reclame in het Advocatenblad.1964 - 1969., 107
    - nr. 3. Afleg van het Advocatenblad.1960 - 1969., 108
    - nr. 4. Organisatie van het bedrijfsleven.1941 - 1947., 109
    - nr. 4. Pacht., 110
    - nr. 4. Overheidsaansprakelijkheid voor daden van de bezetter.1947 - 1951., 111
    - nr. 5. Omzetbelasting.1945 - 1965., 112
    - nr. 5a. Omzetbelasting.1945 - 1965., 113
    - nr. 6. Pro Deo.1959 - 1965., 114
    - nr. 7. Pro Deo.1963 - 1965., 115
    - nr. 8. Pro Deo.1962; 1941., 116
    - nr. 9. Pro Deo.1941 - 1959., 117
    - nr. 9. Jaarverslagen van bureaus van rechtsbijstand aan on- en minvermogenden.1918 - 1941., 118
    - nr. 10. Vergadering van de Orde.1964.Organisatie., 119
    - nr. 11. Vergadering van de Orde.1964.Pre-adviezen en notulen., 120
    - nr. 13. Ingekomen stukken en diversen.1957 - 1965., 121
    - nr. 14. Verslagen van bureaus van consultatie.1958 - 1962., 122
    - nr. 15. Plaatselijke reglementering van opleiding van advocaten.1941 - 1949., 123
    - nr. 15. Oorlogsmisdaden.1945 - 1946., 124
    - nr. 15. Oorlogsmisdaden.1949 - 1951., 125
    - nr. 15. Oorlogsmisdaden.1951 - 1953., 126
    - nr. 15. Oorlogsmisdaden.1951., 127
    - nr. 15. Onderhoudsplicht.1944 - 1957., 128
    - nr. 15. Ontslag van (joodse) advocaten.1941., 129
    - nr. 15. Reglementen van plaatselijke orden van advocaten.1941., 130
    - nr. 16. Opzeggingen Nederlandse Advocatenvereniging.1952 - 1955., 131
    - nr. 16. Liquidatie Nederlandse Advocatenvereniging.1953 - 1954 (1962)., 132
    - nr. 16. Loonbelasting.1941 - 1954., 133
    - nr. 16. Maatregelen tegen Joden, Joodse vermogens.1941 - 1945., 134
    - nr. 16. Materiële oorlogsschade.1950 - 1952., 135
    - nr. 17. Opleiding der balie.1946 - 1954., 136
    - nr. 18. International Bar Association.1951 - 1956., 137
    - nr. 19. International Bar Association.1956 - 1959., 138
    - nr. 20. International Bar Association. Congres in Edinburgh.Juli 1962., 139
    - nr. 21. International Bar Association.1959 - 1962., 140
    - nr. 22. International Bar Association. Congres in Mexico.1964., 141
    - nr. 23. Raden van Rechtsbijstand.1956 - 1966., 142
    - nr. 24. Public Relations. ("Mr. A. Seret").1952 - 1966., 143
    - nr. 25. Verslagen van colloquia inzake de E.E.G. Brussel.Juni 1965., 144
    - nr. 26. Geldmiddelen van de Orde.1958 - 1963., 145
    - nr. 27. Geldmiddelen van de Orde.1963 - 1965., 146
    - nr. 28. Vergaderstukken van het college van afgevaardigden.1952 - 1956., 147
    - nr. 29. Zaakwaarneming.1964 - 1965., 148
    - nr. 29. Praktizijns.1956 - 1961., 149
    - nr. 29. Plaatselijke huishoudelijke reglementen.1953 - 1961., 150
    - nr. 29. Pensioenwet.1958., 151
    - nr. 29. Disciplinaire uitspraken.1958 - 1961., 152
    - ------ Disciplinaire uitspraken.1967., 153
    - nr. 30. Praktizijnswet.1958 - 1959., 154
    - nr. 31. Vergadering van het College van Afgevaardigden.1960., 155
    - nr. 31. Vergadering van het College van Afgevaardigden.1961., 156
    - nr. 33. Raden van rechtsbijstand in strafzaken. Vergadering1960., 157
    - nr. 34. Raden van rechtsbijstand in strafzaken. Vergadering1961., 158
    - nr. 35. Vergadering van het College van Afgevaardigden.1957., 159
    - nr. 35. Vergadering van het College van Afgevaardigden.1957., 160
    - nr. 37. Vergadering van het College van Afgevaardigden.1958., 161
    - nr. 37. Vergadering van het College van Afgevaardigden.Februari 1959., 162
    - nr. 38. Vergadering van het College van Afgevaardigden.November 1960., 163
    - nr. 39. Vergadering van het College van Afgevaardigden.November 1963., 164
    - nr. 40. Vergadering van het College van Afgevaardigden.November 1962., 165
    - nr. 41. Beslissingen van de Raad van Toezicht.1958 - 1963., 166
    - nr. 41. Beslissingen van de Raad van Toezicht.1970., 167
    - nr. 41. Beslissingen van de Raad van Toezicht.1958 - 1965., 168
    - nr. 42. Wijziging Advocatenwet.1957 - 1962., 169
    - nr. 42. Vergaderingen van de Orde.1959., 170
    - nr. 42. Vergaderingen van de Orde.1959., 171
    - nr. 43. Vergaderingen van de Orde.1963., 172
    - nr. 44. Vergaderingen van de Orde. Pre-adviezen.1961., 173
    - nr. 45. Vergaderingen van de Orde. Organisatie.1961., 174
    - nr. 46. Vergaderingen van de Orde. Organisatie.1962., 175
    - nr. 47. Vergaderingen van de Orde. Pre-adviezen.1962., 176
    - nr. 49. Pro-Deo. Acties voor de begroting voor 1960., 177
    - nr. 50. Pro-Deo. Acties voor de begrotingen voor 1961 en 1962., 178
    - nr. 51. Pro-Deo.1941 - 1948., 179
    - nr. 51. Pro-Deo. Voorschotten en verschotten gratis cliënten.1956 - 1962., 180
    - nr. 51. Pro-Deo. Vreemdelingen.1947 - 1950., 181
    - nr. 51. Distriebutiegoederen in failliete boedels.1942 en z.j., 182
  - Enquête inzake de verordening van 1962., 183
  - Tabellen inzake het inkomen van advocaten. Enquête verordening van 1962., 184
  - Archivalia van de Nederlandsche Advocatenvereeniging: brieven aan het ministerie van Justitie., 1934 - 1946.; 185
  - Notulen van het hoofdbestuur van de Advocatenvereniging., 1949 - 1952.; 186
  - Notulen van het dagelijks bestuur van de Advocatenvereniging., 1949 - 1952.; 187
  - Ingekomen stukken van bureaus van consultatie., 1952 - 1963.; 188
  - Basisdocumentatie van Telders: correspondentie over zijn boek "Advocaat en procureur"., 1963.; 189
  - Dossier "Toevoegingen in Strafzaken"., 1960 - 1964.; 190
  - Dossier "Geldmiddelen"., 1958 - 1962.; 191
  - Dossier "Zegelwet"., 1956.; 192
  - Notulen van vergaderingen van de Algemene Raad., 1958 - 1959.; 193
  - Dossier "Public Relations: lezingen voor de Jonge balie"., 1961.; 194
  - Dossier "Public Relations: beëdiging van advocaten"., 1959.; 195
  - Dossier "Public Relations: gesprekken met de Jonge balie"., 1941 - 1962.; 196
  - Stukken betreffende de vergadering van het College van Afgevaardigden., 1960.; 197
  - Stukken betreffende de vergadering van de Algemene Raad., 1960 - 1963.; 198-201
    - 1960., 198
    - 1961., 199
    - 1962., 200
    - 1963., 201
  - Dossiers "Diversen R." Getafeld., 1941 - 1960.; 202
  - Doorslagen van uitgaande brieven, genummerd en geklapperd., 1953 en 1958 - 1959.; 203-204
    - 1953., 203
    - 1958 - 1959., 204
  - Agenda's voor vergaderingen., 1964 - 1970.; 205
  - Dossier "Griffierechten"., 1949 - 1961.; 206
  - Dossier "Kantongerechten en getuigenverhoor"., 1947 - 1962.; 207
  - Dossier "Inkomensgrens bureaus van consultatie", betreffende adviezen van deze bureaus inzake de inkomensgrens voor kosteloos procederen., 1963.; 208
  - Exemplaren van het "Balie-Bulletin"., 1968 - 1970.; 209
  - Stukken betreffende de redactie van het Advocatenblad., 1958 - 1961.; 210
  - Documentatie van Telders voor zijn boek "Advocaat en Procureur"., 1962 - 1963.; 211
  - Dossier "Pro Deo, civielrechterlijk en strafrechterlijk, met overzichten"., 1965 - 1970.; 212
  - Dossiers inzake adviezen van de Orde aan de Nederlandse regering inzake Benelux-wetgeving., 1952 - 1970.; 213-214
    - Dossiers., 213
    - Dossiers., 214
  - Stencils., 1964 - 1967.; 215-216
    - 1964 - 1966., 215
    - 1966 - 1967., 216
  - Ingekomen uitspraken van de Raad van Toezicht., 1968 - 1970.; 217-219
    - 1968., 217
    - 1969., 218
    - 1970., 219
  - Stukken betreffende vergaderingen van de Orde., 1966 - 1970.; 220-223
    - 1966., 220
    - 1967., 221
    - 1968., 222
    - 1969., 222A
    - 1970., 223
  - Stukken betreffende vergaderingen van de Algemene Raad., 1961 - 1962.; 224
  - Dossier "Bureaus van consultatie en raden van rechtsbijstand"., 1968.; 225
  - Dossier inzake de vaststelling van advocatentarieven., 1964 - 1968.; 226
  - Stukken betreffende de jaarvergadering van de Orde., 1964.; 227
  - Dossier "Onteigeningswet"., 1950 - 1972.; 228
    Openbaarheid beperkt tot 01-01-2023
  - Dossier "Versnelling van procedure" (sc. In civiele processen)., 1962 - 1964.; 229
  - Dossier "Rechtspraak en computer"., 1968 - 1970.; 230
  - Stukken betreffende vergaderingen van de English Speaking Secretaries of European Bar Associations (ESSEBA)., 1962 - 1967.; 231
  - Stukken betreffende de Union Internationale des Avocats., 1948 - 1952.; 232
  - Stukken betreffende Fédération Internationale des Travailleurs Intellectuels (FOIB)., 1954 - 1968.; 233-234A
    - 1954 - 1958., 233
    - 1958 - 1965., 234
    - 1966 - 1968., 234A
  - Stukken betreffende de Deutsche Anwalterverein., 1950 - 1965.; 235
  - Stukken betreffende contacten met de Franse Advocatenvereniging., 1942 - 1968.; 236
  - Dossier "Commission Consultative"., 1964 - 1967.; 237
  - Stukken betreffende de International Bar Association., 1965 - 1967.; 238
  - Notulen van jaarvergaderingen van de Orde., 1956 - 1970.; 239
  - Stukken betreffende de Commissie Wetsontwerp 3e Burgerlijk Wetboek., 1963 - 1964.; 240
  - Stukken betreffende de Commissie Wetsontwerp 6e Burgerlijk Wetboek., 1966 - 1968.; 241
  - Notulen van vergaderingen van het College van Afgevaardigden., 1952 - 1970.; 242
  - Notulen van vergaderingen van de Algemene Raad., 1968 - 1969.; 243
  - Vergaderstukken van de Commissie Kostenbepaling op Advocatenkantoren., 1959 - 1970.; 244
  - Dossier "Wijziging Advocatenwet"., 1959 - 1970.; 245
  - Stukken betreffende vergaderingen van het College van Afgevaardigden., 1965 - 1970.; 246-249
    - 1965 - 1966., 246
    - 1967 - 1968., 247
    - 1969 - 1970., 248
    - 1970., 249
  - Dossiers inzake ereregelen., 1938 - 1962.; 250-251
    - Dossier A.1938 - 1962., 250
    - Dossier B. Revisie 1962., 251
  - Dossier "Stagevergoeding en vergadering stage"., 1960.; 252
  - Stukken betreffende de invoering van de B.T.W. op advocatentarieven., 1968.; 253
  - Dossier "Hof van discipline"., 1965 - 1970.; 254
  - Stukken betreffende appèls van de deken., 1963 - 1968.; 255-256
    - 1963 - 1966., 255
    - 1966 - 1968., 256
  - Stukken betreffende de opzet van een pensioenorganisatie voor advocaten., 1965 - 1970.; 257-260
    - 1965 - 1966., 257
    - 1967 - 1970., 258
    - Reglementering 1970., 259
    - Stukken van het secretariaat van de voorbereidingscommissie.1970., 260
  - Dossiers "Public relations" inzake perspublicaties over de advocatuur., 1968 - 1969.; 261
  - Dossier "uit de Algemene Raad en redactie Advocatenblad"., 1970.; 262
  - Stukken betreffende het noodfonds en het onderstueningsfonds., 1965 - 1970.; 263
  - Ingekomen jaarverslagen van de bureaus van consultatie., 1963 - 1970.; 264
  - Notulen van de Algemene Raad., 1967 - 1970.; 265
  - Stukken betreffende de vaststelling van de competentiegrens in kantongerechtszaken en van de verplichte rechtsbijstand., 1965 - 1966.; 266
  - Archivalia van de Algemene Raad. (D-archief?), 1961 - 1963.; 267
  - Dossier "Commissie verzoekschriften: rekestprocedure"., 1964 - 1969.; 268
    Betreft indienen van verzoekschriften bij procedures.
  - Correspondentie van de redactie van het Advocatenblad., 1964 - 1967.; 269-270
    - Correspondentie A., 269
    - Correspondentie B., 270
  - Stukken betreffende de kopij van het Advocatenblad., November-december 1966.; 271
  - Correspondentie over de kopij van het Advocatenblad., 1967.; 272
  - Stukken betreffende de samenstelling van het College van Afgevaardigden., 1960 - 1965.; 273
  - Stukken betreffende de wijziging van de Faillissementswet., 1970.; 274
  - Stukken betreffende voorschriften inzake de boekhouding van de Orde., 1951 - 1970.; 275
  - "Public relations". Dossier "Lezersonderzoek Advocatenblad"., 1968.; 276
  - "Public relations". Contacten met bedrijfsleven en scholen., 1969.; 277
  - "Public relations". Voorlichting aan studenten en scholieren., 1968 - 1969.; 278
  - Stukken betreffende televisiecursussen., 1968 - 1970.; 279-280
    - Teksten van te houden voordrachten, met concepten.1970., 279
    - Correspondentie.1968 - 1970., 280
- BUREAU-ARCHIEVEN VAN FUNCTIONARISSEN, B
  Hieronder komen te vallen:
  a. de z.g. "D-dossiers".
  b. de dossiers "public relations". Deze dossiers zijn gedeeltelijk door het secretariaatsarchief geraakt.
  - W.P. van Doorne, deken der orde., B.1
    - Correspondentie., 1955 - 1956.; 281
    - Notulen van vergaderingen van de Algemene Raad., 1955 - 1956.; 282
    - Correspondentie., 1957.; 283
  - L. Salomonson (ook D-archief)., B.2
    - Algemene correspondentie en notulen van vergaderingen van de Algemene Raad., 1958 - 1959.; 284
    - Stukken betreffende de samenstelling van de Algemene Raad., 1955 - 1960.; 285-287
      - 1955 - 1957., 285
      - 1958 - 1959., 286
      - 1960., 287
    - Algemene Raad: pensioenregeling., 1954. - 1963.; 288
    - Dossier "Rechtskundige Hulp en Kantongerechtsgemachtigden"., 1956 - 1959.; 289
    - "Basisdocumentatie inzake advocaat en procureur" door A. Seret., 290
    - Dossier "diversen"., 1962.; 291
    - Stukken betreffende de Union Internationale des Avocats., 1956 - 1963.; 292
    - Dossier "Public relations" D 31., 1960 - 1963.; 293
    - Dossier Stageverordening. D 8., 1958 - 1963.; 294
    - Dossier "Rome": wereldconferentie van de internationale vereniging Vrede door Recht., 1962 - 1963.; 295
    - Dossier "Pars quota litis" inzake de invoering van een internationale code van advocatenethiek inzake baliekosten., 1956.; 296
    - Dossier D 11: Regeling van het Pro-Deorecht., 1957 - 1963.; 297
    - Dossier "pleiten in Benelux-verband"., 1962 - 1963.; 298
    - Dossier Algemene Raad: erecode., 1961 - 1963.; 299
    - Dossier Algemene Raad: bureaus van consultatie., 1961 - 1963.; 300
    - Dossier D 41: wijziging griffierechten., 1958 - 1960.; 301
    - Dossier D 10: pensioencommissie., 1957 - 1958.; 302
    - Dossier Praktizijnswet., 1958 - 1961.; 303
  - G. J. Blok., B.3
    - Dossier houdende "faillissementsformulieren en imprimé's", Z. J.; 304
    - Varia., 1964 - 1965.; 305
    - Varia., 1963 - 1967.; 306
  - W. Van der Mey., B.4
    - Varia., 1960 - 1970.; 307
  - A. de Seret., B.5
    - Plakboeken, houdende kranteartikelen over de advocatuur., 1960 - 1964.; 308
  - F. Van der Feltz: dossiers, B.6
    - Dossiers genummerd 1 - 118., 1963 - 1967.; 309-323
      Zie voor een nadere toegang de bijlage.
      - Dossier 1 - 5., 309; Doos 1
      - Dossier 7 - 11., 310; Doos 2
      - Dossier 11 - 14a., 311; Doos 3
      - Dossier 15 - 24., 312; Doos 4
      - Dossier 27a - 36., 313; Doos 5
      - Dossier 38 - 49., 314; Doos 6
      - Dossier 56: commission consultative, 315; Doos 7
      - Dossier 56. 1968 - 1970, 316; Doos 8: correspondentie
      - Dossier 56., 317; Doos 9
      - Dossier 56, 57., 318; Doos 10
      - Dossier 60 - 62c., 319; Doos 11
      - Dossier 62 d-v., 320; Doos 12
      - Dossier 68 - 83., 321; Doos 13
      - Dossier 84 - 105., 322; Doos 14
      - Dossier 106 - 118., 323; Doos 15
    - Dossiers:, 324
      - Negende internationaal strafrechtcongres.
      - Dekenaat algemeen.
      - Exequaturprocedures.
    - Dossiers:, 325
      - Conference des bâtonniers1967.
      - E.E.G.-richtlijnen voor vennootschappen.
      - Bemiddelingsorganen Justitie/Politie/pers Nationaal Comité Huwelijk Prinses Beatrix.1966.
      - Mededelingenblad van de Haagse Balie.1964 - 1966.
      - Klachtenbehandeling Hartema vs. Zwamborn.
      - Antwoord van de Nederlandse delegatie aan de Union des Avocats.
      - Dekenaatspost.
      - Contact met Kamerleden.
    - Dossiers:, 326
      - Klachten inzake Straathof vs. Zeiler; Van Steenwijk vs. Nolthenius van Elsbroek; A. Kort senior; Aral en Hansen vs. Franssen; Mevrouw van der Giessen vs. Kerkhof.
      - Arbeidsongeschiktheid.
      - Commissie herziening strafvordering.
      - Beneluxhof.
      - Correspondentie van mr Jolles met de minister van Defensie inzake mr D. H. Smit.
- Nader gevonden bescheiden, verspreid op de zolder., C
  - Stukken betreffende contacten met de Union des Avocats., 1965 - 1969.; 327
  - Tabellarische kasboeken., 1953 - 1963.; 328-330
    - 1953 - 1959., 328
    - 1956 - 1961., 329
    - 1959 - 1963., 330
  - Stukken betreffende enquêtes en acties inzake de Pro-Deo-advocatuur., 1965 - 1966.; 331
  - Dossier D 3. Vergaderingen van de Algemene Raad., 1958.; 332
  - Dossier "Van alles en nog wat". (Decanaat?), 1964.; 333
  - Dossier D 3. Vergaderingen van de Algemene Raad., 1955 - 1956.; 334
  - Dossier D 33. Opleiding van advocaten., 1958.; 335